【裁判字號】    99,親,15
【裁判日期】    990806
【裁判案由】    否認子女
【裁判全文】
臺灣臺北地方法院民事判決                99年度親字第15號
原      告  甲○○
被      告  甲○○之女
兼法定代理  乙○○
人
上列當事人間否認子女事件，本院於民國99年7 月23日言詞辯論
終結，判決如下：
    主    文
確認被告甲○○之女（民國98年10月23日生）非被告乙○○之婚
生女。
訴訟費用由被告負擔。
    事實及理由
一、原告主張：原告與被告乙○○於民國92年5 月18日結婚，兩
    造因感情不睦而於95年2月2日分居，並於98年2 月18日協議
    離婚，原告於97年10月與訴外人交往，並於98年10月23日產
    下被告甲○○之女，依法律規定原告受孕日期雖為原告與被
    告乙○○婚姻關係存續期間，惟被告乙○○未與原告共同生
    活已逾 4年，被告甲○○之女顯非被告乙○○之婚生子女，
    爰依民法第1063條第 2項規定提起本件訴訟，並聲明求為判
    決如主文等語。
二、被告對於原告主張之事實均不爭執（見99年4 月22日言詞辯
    論筆錄）。
三、按妻之受胎，係在婚姻關係存續中者，推定其所生子女為婚
    生子女。前項推定，夫妻之一方能證明妻非自夫受胎者，得
    提起否認之訴。但應於知悉子女非為婚生子女之日起2 年內
    為之，民法第1063條定有明文。而所稱受胎期間，係從子女
    出生日回溯第181日起至第302日止，民法第1062條亦定有明
    文。查原告主張於92年5月18日與被告乙○○結婚，於98年2
    月18日離婚，有原告戶籍謄本為證；又原告於98年10月23日
    產下被告甲○○之女，則原告受胎期間，推定為97年12月26
    日至98年 4月25日，此期間內，原告已與被告乙○○分居，
    原告未曾於此期間內與被告乙○○發生性關係，是被告甲○
    ○之女與被告乙○○間並無親子血緣關係等情，業據原告提
    出甲○○之女之出生證明及柯滄銘婦產科診斷證明書與血緣
    鑑定報告書為證，並為為原告與被告乙○○所不爭執，雖本
    件依民事訴訟法第594 條之規定，並無認諾或自認、不爭執
    之適用，然依卷附前述柯滄銘婦產科診斷證明書與血緣鑑定
    報告書之內容所載「吳明吉、甲○○之女貳人於99年 7月19
    日接受DNA 血緣關係鑑定，結果顯示吳明吉為甲○○之女之
    父的機率為99.995871%」等情，可知原告主張被告甲○○之
    女並非原告自被告乙○○受胎所生之女等情事，應與真實相
    符，堪值採信。從而，原告於知悉被告甲○○之女出生之日
    起 2年內，依上開規定提起本件訴訟（按本件本院收狀日期
    為99年2月9日，有收狀戳可稽），自屬有據，應予准許。
四、結論：本件原告之訴為有理由，依民事訴訟法第385條第1項
    ，判決如主文。
中    華    民    國    99    年     8    月     6    日
                  家事法庭法  官   郭淑貞
以上正本係照原本作成。
如對本判決上訴，須於判決送達後20日之不變期間內，向本院提
出上訴狀。
中    華    民    國    99    年     8    月    10    日
                          書記官   張詠忻

司法院資訊處製作；財團法人民間司法改革基金會備份。
